<!DOCTYPE html PUBLIC "-//W3C//DTD XHTML 1.0 Transitional//EN" "http://www.w3.org/TR/xhtml1/DTD/xhtml1-transitional.dtd">
<html xmlns="http://www.w3.org/1999/xhtml">
<head>
	<meta http-equiv="Content-Type" content="text/html; charset=iso-8859-1" />
	<title>Ymmärrä suomea</title>
	<style type="text/css" media="all">@import "css/styles.css";</style>
	<script type="text/javascript" src="swfobject.js"></script>
</head>
<body class="font-medium">
	<div id="main-wrapper">
		<div id="topbar"></div>
		<div id="main-menu">
			<table cellspacing="0" cellpadding="0" border="0" class="add-links"><tr>
				<td class="item"><img class="raquo" src="i/raquo.gif" alt="" height="7" width="4" /><a href="/ymmarra/index.php?moduli=sanakirja">Sanakirja</a></td>
				<td class="item"><img class="raquo" src="i/raquo.gif" alt="" height="7" width="4" /><a href="/ymmarra/index.php?moduli=verbit">Verbiluettelo</a></td>
				<td class="item"><img class="raquo" src="i/raquo.gif" alt="" height="7" width="4" /><a href="/ymmarra/index.php?moduli=kielioppi">Kielioppi</a></td>
			</tr></table>
			<table cellspacing="0" cellpadding="0" border="0"><tr>
				<td class="item"><img class="raquo" src="i/raquo.gif" alt="" height="7" width="4" /><a href="/ymmarra/index.php">Etusivu</a></td>
				<td class="item"><img class="raquo" src="i/raquo.gif" alt="" height="7" width="4" /><a href="/ymmarra/index.php?moduli=tekstit">Lukutekstit</a></td>
			</tr></table>
		</div>
		<div id="content">
			<table cellspacing="0" cellpadding="0" border="0" id="content-wrapper"><tr>
				<td>
					<div id="left-menu">
												<div class="header-verb"><span>Verbit</span></div>
						<div class="menu">
								<div class="init"><a href="/ymmarra/index.php?moduli=verbit&kirjain=a">A</a></div>
								<div class="init"><a href="/ymmarra/index.php?moduli=verbit&kirjain=e">E</a></div>
								<div class="init"><a href="/ymmarra/index.php?moduli=verbit&kirjain=h">H</a></div>
								<div class="init"><a href="/ymmarra/index.php?moduli=verbit&kirjain=i">I</a></div>
								<div class="init"><a href="/ymmarra/index.php?moduli=verbit&kirjain=j">J</a></div>
								<div class="init"><a href="/ymmarra/index.php?moduli=verbit&kirjain=k">K</a></div>
								<div class="init"><a href="/ymmarra/index.php?moduli=verbit&kirjain=l">L</a></div>
								<div class="init"><a href="/ymmarra/index.php?moduli=verbit&kirjain=m">M</a></div>
								<div class="init"><a href="/ymmarra/index.php?moduli=verbit&kirjain=n">N</a></div>
								<div class="init"><a href="/ymmarra/index.php?moduli=verbit&kirjain=o">O</a></div>
								<div class="init"><a href="/ymmarra/index.php?moduli=verbit&kirjain=p">P</a></div>
								<div class="init"><a href="/ymmarra/index.php?moduli=verbit&kirjain=r">R</a></div>
								<div class="init"><a href="/ymmarra/index.php?moduli=verbit&kirjain=s">S</a></div>
								<div class="init"><a href="/ymmarra/index.php?moduli=verbit&kirjain=t">T</a></div>
								<div class="init"><a href="/ymmarra/index.php?moduli=verbit&kirjain=u">U</a></div>
								<div class="init"><a href="/ymmarra/index.php?moduli=verbit&kirjain=v">V</a></div>
								<div class="init"><a href="/ymmarra/index.php?moduli=verbit&kirjain=y">Y</a></div>
								<div class="init"><a href="/ymmarra/index.php?moduli=verbit&kirjain=Ä">Ä</a></div>
						</div>					</div>
				</td>
				<td>
					<div id="main-content">
						<div id="path">
							<a href=".">Etusivu</a> &gt; <a href="/ymmarra/index.php?moduli=verbit&kirjain=K">K</a>						</div>
													<h1>KIRJOITTAA</h1>
						<table cellspacing="0" cellpadding="0" border="0">
							<tr>
								<td colspan="2" style="padding-bottom:10px;"><strong>Aktiivin indikatiivi</strong></td>
							</tr>
							<tr>
								<td><pre>PREESENS                   
minä     kirjoitan         
sinä     kirjoitat         
hän      kirjoittaa        
me       kirjoitamme       
te       kirjoitatte       
he       kirjoittavat      

PASSIIVI
         kirjoitetaan      

IMPERFEKTI                 
         kirjoitin         
         kirjoitit         
         kirjoitti         
         kirjoitimme       
         kirjoititte       
         kirjoittivat      

PASSIIVI
         kirjoitettiin     

PERFEKTI
olen     kirjoittanut      
olet     kirjoittanut      
on       kirjoittanut      
olemme   kirjoittaneet     
olette   kirjoittaneet     
ovat     kirjoittaneet     

PASSIIVI
on       kirjoitettu       

PLUSKVAMPERFEKTI
olin     kirjoittanut      
olit     kirjoittanut      
oli      kirjoittanut      
olimme   kirjoittaneet     
olitte   kirjoittaneet     
olivat   kirjoittaneet     

PASSIIVI
oli      kirjoitettu       
</pre></td>
								<td>&nbsp;&nbsp;&nbsp;</td>
								<td><pre>  KIELTOMUOTO
  en        kirjoita
  et        kirjoita
  ei        kirjoita
  emme      kirjoita
  ette      kirjoita
  eivät     kirjoita


  ei        kirjoiteta

   
  en        kirjoittanut
  et        kirjoittanut
  ei        kirjoittanut
  emme      kirjoittaneet
  ette      kirjoittaneet
  eivät     kirjoittaneet


  ei        kirjoitettu


  en    ole kirjoittanut
  et    ole kirjoittanut
  ei    ole kirjoittanut
  emme  ole kirjoittaneet
  ette  ole kirjoittaneet
  eivät ole kirjoittaneet


  ei    ole kirjoitettu


  en    ollut  kirjoittanut
  et    ollut  kirjoittanut
  ei    ollut  kirjoittanut
  emme  olleet kirjoittaneet
  ette  olleet kirjoittaneet
  eivät olleet kirjoittaneet


  ei    ollut  kirjoitettu
</pre></td>
							</tr>
						</table>
						<table cellspacing="0" cellpadding="0" border="0">
							<tr>
								<td colspan="2" style="padding-bottom:10px;"><strong>Aktiivin konditionaali</strong></td>
							</tr>
							<tr>
								<td><pre>PREESENS
minä     kirjoittaisin     
sinä     kirjoittaisit     
hän      kirjoittaisi      
me       kirjoittaisimme   
te       kirjoittaisitte   
he       kirjoittaisivat   

PASSIIVI
         kirjoitettaisiin  

PERFEKTI
olisin   kirjoittanut      
olisit   kirjoittanut      
olisi    kirjoittanut      
olisimme kirjoittaneet     
olisitte kirjoittaneet     
olisivat kirjoittaneet     

PASSIIVI
olisi    kirjoitettu       
</pre></td>
								<td>&nbsp;&nbsp;&nbsp;</td>
								<td><pre> 
  en        kirjoittaisi
  et        kirjoittaisi
  ei        kirjoittaisi
  emme      kirjoittaisi
  ette      kirjoittaisi
  eivät     kirjoittaisi


  ei        kirjoitettaisi


  en    olisi  kirjoittanut
  et    olisi  kirjoittanut
  ei    olisi  kirjoittanut
  emme  olisi  kirjoittaneet
  ette  olisi  kirjoittaneet
  eivät olisi  kirjoittaneet


  ei    olisi  kirjoitettu
</pre></td>
							</tr>
						</table>
						<table cellspacing="0" cellpadding="0" border="0">
							<tr>
								<td colspan="2" style="padding-bottom:10px;"><strong>Aktiivin potentiaali</strong></td>
							</tr>
							<tr>
								<td><pre>PREESENS
minä     kirjoittanen      
sinä     kirjoittanet      
hän      kirjoittanee      
me       kirjoittanemme    
te       kirjoittanette    
he       kirjoittanevat    

PASSIIVI
         kirjoitettaneen   

PERFEKTI
lienen   kirjoittanut      
lienet   kirjoittanut      
lienee   kirjoittanut      
lienemme kirjoittaneet     
lienette kirjoittaneet     
lienevät kirjoittaneet     

PASSIIVI
lienee   kirjoitettu       
</pre></td>
								<td>&nbsp;&nbsp;&nbsp;</td>
								<td><pre> 
  en        kirjoittane
  et        kirjoittane
  ei        kirjoittane
  emme      kirjoittane
  ette      kirjoittane
  eivät     kirjoittane


  ei        kirjoitettane


  en    liene  kirjoittanut
  et    liene  kirjoittanut
  ei    liene  kirjoittanut
  emme  liene  kirjoittaneet
  ette  liene  kirjoittaneet
  eivät liene  kirjoittaneet


  ei    liene  kirjoitettu
</pre></td>
							</tr>
						</table>
						<table cellspacing="0" cellpadding="0" border="0">
							<tr>
								<td colspan="2" style="padding-bottom:10px;"><strong>Aktiivin imperatiivi</strong></td>
							</tr>
							<tr>
								<td><pre>PREESENS

(sinä)   kirjoita          
(hän)    kirjoittakoon     
(me)     kirjoittakaamme   
(te)     kirjoittakaa      
(he)     kirjoittakoot     

PASSIIVI
         kirjoitettakoon   

PERFEKTI

ole      kirjoittanut      
olkoon   kirjoittanut      
olkaamme kirjoittaneet     
olkaa    kirjoittaneet     
olkoot   kirjoittaneet     

PASSIIVI

olkoon   kirjoitettu       
</pre></td>
								<td>&nbsp;&nbsp;&nbsp;</td>
								<td><pre> 

  älä       kirjoita
  älköön    kirjoittako
  älkäämme  kirjoittako
  älkää     kirjoittako
  älkööt    kirjoittako


  älköön    kirjoitettako



  älä      ole  kirjoittanut
  älköön   olko kirjoittanut
  älkäämme olko kirjoittaneet
  älkää    olko kirjoittaneet
  älkööt   olko kirjoittaneet



  älköön   olko kirjoitettu
</pre></td>
							</tr>
						</table>
						<table cellspacing="0" cellpadding="0" border="0">
							<tr>
								<td colspan="2" style="padding-bottom:10px;"><strong>Verbin nominaalimuodot</strong></td>
							</tr>
							<tr>
								<td><pre>I INFINITIIVI              

Lyhyempi muoto:            
         kirjoittaa        

Pitempi muoto:             
         kirjoittaakseni   
         kirjoittaaksesi
         kirjoittaakseen
         kirjoittaaksemme
         kirjoittaaksenne
         kirjoittaakseen

III  INFINITIIVI           

inessiivi    kirjoittamassa 
elatiivi     kirjoittamasta 
illatiivi    kirjoittamaan 
adessiivi    kirjoittamalla
abessiivi    kirjoittamatta 
instruktiivi kirjoittaman  
                           
Passiivi
instruktiivi kirjoitettaman 
                           
                           
</pre></td>
								<td>&nbsp;&nbsp;&nbsp;</td>
								<td><pre>  II INFINITIIVI

  inessiivi     kirjoittaessa
  instruktiivi  kirjoittaen

  Passiivi
  inessiivi     kirjoitettaessa






  IV INFINITIIVI

 nominatiivi   kirjoittaminen
 partitiivi    kirjoittamista
       

 I PARTISIIPPI 
  aktiivi       kirjoittava
  passiivi      kirjoitettava

 II PARTISIIPPI 
  aktiivi       kirjoittanut
  passiivi      kirjoitettu
</pre></td>
							</tr>
						</table>

					</div>
				</td>
			</tr></table>		</div>
		<div id="footer"><a href="http://www.oph.fi/"><img src="i/oph_logo_ymmarrasuomea.gif" width="157" height="35" alt="OPH" /></a></div>
	</div>
</body>
</html>
